【裁判字號】    95,訴,1937
【裁判日期】    951214
【裁判案由】    毒品危害防制條例
【裁判全文】
臺灣彰化地方法院刑事判決              95年度訴字第1937號
公  訴  人  臺灣彰化地方法院檢察署檢察官
被      告  甲○○
                    現另案在臺灣彰化監獄彰化分監執行中
上列被告因違反毒品危害防制條例案件，經檢察官提起公訴（九
十五年度毒偵字第三九九七號），被告於準備程序中就被訴事實
為有罪之陳述，經告知簡式審判程序之旨，並聽取公訴人、被告
之意見後，本院合議庭裁定由受命法官獨任進行簡式審判程序，
判決如下：
    主  文
甲○○施用第一級毒品，累犯，處有期徒刑壹年貳月，扣案之注
射針筒貳支、空塑膠袋貳個均沒收。
    事  實
一、甲○○前因施用第一級毒品案件，經本院以九十二年度訴字
    第五二九號判處有期徒刑八月確定，嗣經送監執行，於九十
    三年九月八日縮刑期滿而執行完畢；復因施用第一級毒品案
    件，經臺灣高等法院臺中分院於民國九十五年六月九日以九
    十五年度上訴字第七八一號判處有期徒刑一年確定，並於九
    十五年九月二十七日送監執行，現仍在臺灣彰化監獄彰化分
    監執行中。另因施用毒品案件，經本院以八十九年度毒聲字
    第二五二○號裁定送觀察、勒戒後，認有繼續施用毒品之傾
    向，再經本院以八十九年度毒聲字第二九○八號裁定送強制
    戒治，嗣經戒治所評定合格，認無繼續戒治之必要，由本院
    以八十九年度毒聲字第五三一六號裁定停止戒治，於八十九
    年十一月二十七日停止戒治，所餘戒治期間付保護管束，後
    經本院以九十年度毒聲字第一三七七號裁定撤銷停止戒治，
    令入戒治處所繼續施以強制戒治，並於九十一年一月十四日
    執行完畢，再由臺灣彰化地方法院檢察署檢察官以九十一年
    度戒毒偵字第一五三、一五四、一五五號為不起訴處分確定
    ；復因首揭施用毒品案件，經本院以九十二年度毒聲字第五
    六二號裁定送強制戒治，於九十三年一月九日因毒品危害防
    制條例修正施行，而毋庸執行釋放。詎甲○○於前開強制戒
    治執行完畢釋放後五年內，仍不知悔改，竟於九十五年九月
    二十六日晚上九時許，在彰化縣鹿港鎮郭厝里郭厝巷七七號
    房屋內，以將第一級毒品海洛因粉末置入注射針筒內加水後
    ，再以針筒注射手臂血管之方式，施用第一級毒品海洛因一
    次。嗣於九十五年九月二十七日下午五時三十分許，為警在
    上開房屋內查獲，並扣得其所有、供自己施用第一級毒品海
    洛因所用之注射針筒二支、空塑膠袋二個，始悉上情。
二、案經彰化縣警察局鹿港分局報告臺灣彰化地方法院檢察署檢
    察官偵查起訴。
    理  由
一、按除被告所犯為死刑、無期徒刑、最輕本刑為三年以上有期
    徒刑之罪或高等法院管轄第一審案件者外，於刑事訴訟法第
    二百七十三條第一項程序進行中，被告先就被訴事實為有罪
    之陳述時，審判長得告知被告簡式審判程序之旨，並聽取當
    事人、代理人、辯護人及輔佐人之意見後，裁定進行簡式審
    判程序；除簡式審判程序及簡易程序案件外，第一審應行合
    議審判；刑事訴訟法第二百七十三條之一第一項、第二百八
    十四條之一分別定有明文。本件被告甲○○所犯係死刑、無
    期徒刑、最輕本刑為三年以上有期徒刑或高等法院管轄第一
    審案件以外之罪，且於本院行準備程序時就被訴事實為有罪
    之陳述，經受命法官告知簡式審判程序之旨，並聽取公訴人
    、被告之意見後，本院合議庭認無不得或不宜改依簡式審判
    程序進行之處，經評議結果，裁定改由受命法官獨任行簡式
    審判程序，合先敘明。
二、訊據被告甲○○對於上開施用第一級毒品海洛因之犯行坦承
    不諱，且其於九十五年九月二十七日為警查獲後，經警採其
    尿液送驗，結果呈嗎啡陽性反應，此有尿液代號與真實姓名
    對照表、詮昕科技股份有限公司濫用藥物尿液檢驗報告書各
    一紙在卷可稽，復有照片二幀在卷為證，以及注射針筒二支
    、空塑膠袋二個扣案為憑，足徵被告之自白確與事實相符。
    又被告前因施用毒品案件，經本院以八十九年度毒聲字第二
    五二○號裁定送觀察、勒戒後，認有繼續施用毒品之傾向，
    再經本院以八十九年度毒聲字第二九○八號裁定送強制戒治
    ，嗣經戒治所評定合格，認無繼續戒治之必要，由本院以八
    十九年度毒聲字第五三一六號裁定停止戒治，於八十九年十
    一月二十七日停止戒治，所餘戒治期間付保護管束，後經本
    院以九十年度毒聲字第一三七七號裁定撤銷停止戒治，令入
    戒治處所繼續施以強制戒治，並於九十一年一月十四日執行
    完畢，再由臺灣彰化地方法院檢察署檢察官以九十一年度戒
    毒偵字第一五三、一五四、一五五號為不起訴處分確定等情
    ，有臺灣彰化地方法院檢察署刑案資料查註紀錄表及臺灣高
    等法院被告全國前案紀錄表各一份在卷可考。被告於九十一
    年一月十四日強制戒治執行完畢釋放後，五年內再犯本件施
    用第一級毒品犯行，依毒品危害防治條例第二十三條第二項
    規定，自應依法論科。本件事證明確，被告施用第一級毒品
    海洛因之犯行，應堪認定。
三、核被告所為，係犯毒品危害防制條例第十條第一項之施用第
    一級毒品罪。被告為施用第一級毒品，而持有該級毒品，其
    持有之低度行為，應為施用之高度行為所吸收，不另論罪。
    又被告前因施用第一級毒品之案件，經本院以九十二年度訴
    字第五二九號判處有期徒刑八月確定，嗣經送監執行，於九
    十三年九月八日縮刑期滿而執行完畢等情，此有臺灣彰化地
    方法院檢察署刑案資料查註紀錄表及臺灣高等法院被告前案
    紀錄表各一份在卷可稽，其於受有期徒刑執行完畢後，五年
    以內故意再犯本件有期徒刑以上之罪，為累犯，應依刑法第
    四十七條第一項規定，加重其刑。爰審酌被告曾因施用毒品
    經送觀察、勒戒、強制戒治後，仍未能戒斷，再犯本案之罪
    ，顯然未能善體國家設置觀察、勒戒、強制戒治機構，協助
    毒品施用者戒除毒癮之良法美意，且甫因施用第一級毒品案
    件，經臺灣高等法院臺中分院於九十五年六月九日以九十五
    年度上訴字第七八一號判處有期徒刑一年確定，此有臺灣彰
    化地方法院檢察署刑案資料查註紀錄表及臺灣高等法院被告
    前案紀錄表各一份在卷可佐，猶再次施用毒品，足見其顯然
    欠缺戒除毒癮之決心，及其犯罪之動機、目的、品行、智識
    程度、所生危害，暨犯罪後坦承犯行，態度尚屬良好等一切
    情狀，量處如主文所示之刑。扣案之注射針筒二支、空塑膠
    袋二個，係被告所有、供其施用第一級毒品海洛因所用之物
    ，此經被告自白明確，均應依刑法第三十八條第一項第二款
    規定宣告沒收。
據上論斷，應依刑事訴訟法第二百七十三條之一第一項、第二百
九十九條第一項前段，毒品危害防制條例第十條第一項，刑法第
十一條前段、第四十七條第一項、第三十八條第一項第二款，判
決如主文。
本案經檢察官陳茂亭到庭執行職務。
中    華    民    國    95    年    12    月    14    日
                    刑事第二庭  法  官  鄭舜元
以上正本證明與原本無異。
如不服本判決，應於判決送達後10日內，向本院提出上訴狀（須
附繕本）。
中    華    民    國    95    年    12    月    15    日
                                書記官  呂雅惠
附錄：論罪科刑法條：
毒品危害防制條例第十條：
施用第一級毒品者，處六月以上五年以下有期徒刑。
施用第二級毒品者，處三年以下有期徒刑。


司法院資訊處製作；財團法人民間司法改革基金會備份。
